# 股票股利

提问人：liuguoan 时间：2021-01-15 08:05:06
陈版您好A公司为新三板挂牌公司，A公司在 2020 年度进行了股票股利分红，针对上述股票分红我有两个问题。问题 1 、所有者权益变动表如何列式？股本的增加与未分配利润的减少均放在（四）股东权益内部结转-其他是否合理 2 、股票股利分红需要调整期初的每股收益，直接修改 2020 年度利润表每股收益上期数是否合理？因其为新三板挂牌公司去年已经公告，本年公告的期初与去年公告的期末数不一致是否合理？

回答人：chenyiwei
1 、可以，股东权益内部结转——其他。
2 、直接修改 2020 年度利润表每股收益。与上年度的公告数之间的差异是可以合理解释的，有充分的准则依据。